# 请教陈版主，关于合资房地产项目公司的利息资本化问题

提问人：xiaoyao13 时间：2022-11-29 17:22:17
本集团系房地产开发公司，通过境外实体融资所得款项，注入境内投资SPV，由境内投资SPV再分别以股东贷款以及注册资本的形式分别投入项目公司。目前，由于房地产政策趋紧，本集团的项目公司均需要与政府公司合作竞得土地，故新项目公司的利息资本化均出表反映在了JV公司的账面，而本集团的借款费用资本化率呈显著降低的趋势。因此，本集团正在考虑将投资JV公司相关融资成本也做资本化处理，具体做法是：
①股东贷款：针对借出以及借入资金的利息差作为未实现顺流交易的毛利抵消，利息收入的利率以双方合同为准，利息成本的利率有几种选项。i）借出资金的利率；ii）SPV公司资本化率；
iii）本集团资本化率；iv）利息成本不可抵消（资本化）。
②注册资本：由于注册资本金无融资利息，项目公司本身不针对这部分资金费用做资本化处理。但是，对于本集团而言，该笔资金无论是以股东贷款还是注册资本的形式投入项目公司从而形成开发项目，其资金来源仍需要承担境外融资的高额利息。
现在的问题是，上述做法是否符合《CAS17借款费用》以及《CAS2长期股权投资应用指南》的准则逻辑？

回答人：chenyiwei
虽然“由于房地产政策趋紧，本集团的项目公司均需要与政府公司合作竞得土地”，但这些JV是否仍为本集团主导，政府公司仅为财务投资人不参与实际经营？如果是，则这些JV仍应纳入本企业的合并报表范围，相应地，项目融资的利息资本化仍可体现在合并报表中。
在合并报表层面，项目子公司的实收资本，如果能够证明其资金来源是本企业从外部获得的专门借款（明确用于该项目），即外部融资、对子公司注资、子公司的项目开发成本这三者之间存在清晰的关联，则也可以对其进行资本化处理。参考：《中审众环研究 2020 》之“问题1-1-45（集团统贷统还的借款费用资本化问题）
”、“问题1-1-46（合并报表和个别报表对利息资本化的处理问题）”。

提问人：xiaoyao13 时间：2022-12-01 21:42:58
关于项目公司是否并表，我们已经分析过本集团不存在控制权。因为无论从形式上，股权比例分别为50:50，还是从实质上，股东会和董事会对项目公司运营决策均需要一致同意通过，公司都不存在控制权从而影响可变回报。
如果基于项目公司是JV来考虑，那么集团的相关融资成本在项目前期无法资本化只能费用化，与项目公司后期交付确认收入pick up的投资收益，之间会出现期间上的不匹配吗？

回答人：chenyiwei
确实存在这个问题，因为长期股权投资不属于符合资本化条件的资产。